# 本期新增子公司，同时本期又处置了这家子公司，合并报表期初未分配利润需要调整吗

提问人：绍兴小斌 时间：2017-02-20 14:23:04
陈老师，请问：本期新增子公司，同时本期又处置了这家子公司，合并报表期初未分配利润需要调整吗，谢谢！@chenyiwei

回答人：chenyiwei
如果是同一控制下合并，且处置前本企业确实对其控制的，则其合并报表中的前期比较数据仍需按同一控制下合并的原则进行追溯调整。